臺灣高等法院刑事判決　　　　　　93年度上易字第1982號
　　上訴人　臺灣新竹地方法院檢察署檢察官
　　被　告　甲○○
上列上訴人因被告違反毒品危害防制條例案件，不服臺灣新竹地
方法院93年度訴字第263 號，中華民國93年10月21日第一審判決
（起訴及併辦案號：臺灣新竹地方法院檢察署93年度度毒偵字第
85號、93年度偵字第321 號），提起上訴，及經臺灣新竹地方法
院檢察署移送本院併案審理（93年度毒偵字第1117號），本院判
決如下：
    主  文
原判決有關甲○○施用第二級毒品部分撤銷。
甲○○連續施用第二級毒品，處有期徒刑捌月。扣案之第二級毒
品安非他命貳包（重量各為零點伍公克、零點參玖公克）均沒收
銷燬。
    事  實
一、甲○○於民國九十一年十一月十五日因搶奪案件，經臺灣新
    竹地方法院以九十一年度訴字第六六五號判決判處有期徒刑
    一年，緩刑四年確定，惟於九十三年七月二十一日經同法院
    以九十三年度撤緩字第四一號撤銷緩刑在案；復於九十三年
    五月十八日因竊盜案件，經同法院以九十三年度竹簡字第三
    二０號簡易判決判處有期徒刑三月確定；於九十三年十月八
    日因竊盜案件，經同法院以九十三年度竹簡字第七０六號簡
    易判決判處有期徒刑四月確定；嗣甲○○前各罪接續執行，
    現於臺灣新竹監獄執行中。
二、甲○○前因施用毒品案件，經送觀察、勒戒後，認無繼續施
    用毒品之傾向，經臺灣新竹地方法院檢察署檢察官於九十一
    年八月六日以九十一年度毒偵字第九五四號為不起訴處分確
    定。詎甲○○於觀察、勒戒執行完畢釋放後五年內，復基於
    施用第二級毒品安非他命之概括犯意，自九十二年七月間某
    日起至九十三年九月十五日某時止，以每三、四天一次不等
    之頻率，在新竹市○○路一七五巷八號及新竹市○○路五０
    六巷一號等住處或友人其他不詳住處，以將毒品安非他命置
    入玻璃球內燒烤使生煙霧而吸食其煙之方式，連續施用第二
    級毒品安非他命多次。嗣先於九十三年一月十三日上午三時
    三十分許，在新竹市○區○○路二段七二五號前，經警在其
    身上起出第二級毒品安非他命一包（重０．五公克），又於
    同年三月八日晚上七時三十分許，在新竹市○○○○路八號
    前，因竊盜案件為警盤查時，自動交出身上所有之第二級毒
    品安非他命一包（重０．三九公克）；復因案通緝，於九十
    三年九月十八日二十三時許，在新竹市○○路○段四一一巷
    內經警緝獲，採其尿液送驗後，而查獲上情。
三、案經新竹市警察局第一分局移送臺灣新竹地方法院檢察署檢
    察官偵查起訴暨先後移送原審及本院併案審理。
    理  由
甲、認定犯罪事實所憑證據及論罪之理由：
一、訊據被告甲○○對於前揭時地，以前揭方式，連續施用第二
    級毒品安非他命之犯罪事實坦承不諱，且被告於九十三年一
    月十三日、九十三年三月八日、九十三年九月十八日為警查
    獲後所採尿液，經送國防部憲兵司令部刑事鑑識中心以酵素
    免疫分析法、液相萃取前處理法、氣相層析質譜分析法檢驗
    ，及送新竹市衛生局以簡易篩檢片檢驗法、ＴＯＸＩＬＡＢ
    檢驗法檢驗結果，均呈甲基安非他命陽性反應，有新竹市警
    察局辦理煙毒、麻醉藥品案尿液送驗送檢人真實姓名代號對
    照表暨送驗登記簿影本三份、國防部憲兵司令部刑事鑑識中
    心九十三年三月十日（九三）宇鑑字第０二八０六號、九十
    三年六月七日（九三）宇鑑字第０七０九０號鑑驗通知書及
    新竹市衛生局九十三年九月十一日衛檢字第一一三三四號不
    法藥物尿液初步篩檢報告書各乙份在卷可稽（見九十三年度
    毒偵字第八五號卷【下稱第八五號卷】第四０、四五頁，九
    十三年度毒偵字第三二一號卷【下稱第三二一號卷】第三四
    、三九頁及九十三年度毒偵字第一一一七號偵查卷【下簡稱
    第一一一七號卷】第七頁、第八頁），此外，復有第二級毒
    品安非他命二包扣案足佐（重量各為０．五公克、０．三九
    公克，詳九十三年度安保管字第三八、九二號扣押物品清單
    ，分別附於第八五號卷第四六頁、第三二一號卷第三一頁）
    ，被告此部分自白與事實相符，其連續施用第二級毒品之犯
    行洵堪認定。又被告前因施用毒品案件，經送觀察、勒戒後
    ，認無繼續施用毒品之傾向，業經臺灣新竹地方法院檢察署
    檢察官於九十一年八月六日以九十一年度毒偵字第九五四號
    為不起訴處分確定，亦有臺灣新竹地方法院檢察署刑案資料
    查註紀錄表、全國施用毒品案件紀錄表、受觀察勒戒人毒品
    及前科紀錄簡列表、不起訴處分書、法務部全國檢察官線上
    查詢刑案人犯在監所最新資料報表等在卷可參（見第八五號
    卷第三六至三八頁、第四九頁、第五０頁），是被告所為施
    用第二級毒品之犯行，事證明確，堪予認定。
二、核被告甲○○所為，係犯毒品危害防制條例第十條第二項施
    用第二級毒品罪。其先後多次施用第二級毒品安非他命之行
    為，時間緊接，所犯罪名相同，顯係出於概括犯意反覆為之
    ，依刑法第五十六條連續犯之規定，以一施用第二級毒品罪
    論，並加重其刑。又其持有第二級毒品安非他命後進而施用
    ，其持有第二級毒品安非他命之低度行為，應為施用之高度
    行為所吸收，爰不另論其持有第二級毒品罪。
三、起訴意旨固僅論及被告自九十二年七月間某起至九十三年一
    月十三日上午四時回溯前九十六小時內某時止之施用第二級
    毒品安非他命犯行，惟被告於九十三年一月十三日回溯前九
    十六小時內某時後至同年九月十五日止施用第二級毒品安非
    他命之行為，與前開已起訴而經論罪部分具有連續犯裁判上
    一罪關係，茲如前述，並經檢察官先後以第三二一號、第一
    一一七號卷移送原審及本院併辦，本院自得併予審理，附此
    敘明。
乙、撤銷改判及科刑之理由：
一、原審予以論罪科刑固非無據，惟查：被告於九十三年三月八
    日後至九十三年九月十五日止之施用第二級毒品安非他命犯
    行，原審未及斟酌審判，難謂允洽。檢察官上訴意旨認原判
    決漏未審酌被告應係自九十二年七月間某日起至九十三年九
    月十五日止施用第二級毒品安非他命之犯行等語（按檢察官
    上訴意旨書雖記載被告係九十一年七月份某時自九十三年九
    月十五日上午十時許施用安非他命，惟經到庭公訴檢察官於
    本院準備及審判程序中就上訴要旨被告施用之期間減縮如上
    載），自有理由，應由本院予以撤銷改判。
二、爰審酌被告已因施用毒品案件經觀察、勒戒，仍未能抗拒毒
    品，足見自制力薄弱，惟念其所為僅戕害自身身心健康，犯
    罪手段、情節及所生危害均尚非重大，並被告有事實欄一所
    載論罪科刑之情形，有本院被告全國前案紀錄表在卷可按，
    素行不佳，暨參以被告犯罪後坦承犯行，態度尚稱良好等一
    切情狀，量處如主文所示之刑，以資懲儆。至扣案之安非他
    命二包（重量各為０．五公克、０．三九公克），屬查獲之
    第二級毒品，應依毒品危害防制條例第十八條第一項前段諭
    知沒收銷燬。
丙、至原判決有關被告持有第一級毒品海洛因，判處有期徒刑貳
    月，如易科罰金以參佰元折算壹日部分，因未據檢察官及被
    告提起上訴，而於原判決上訴期間屆滿時已告確定，非本院
    所得審理，附此說明。
據上論斷，應依刑事訴訟法第三百六十九條第一項前段、第二百
九十九條第一項前段，毒品危害防制條例第十條第二項、第十一
條第一項、第十八條第一項前段，刑法第十一條前段、第五十六
條，判決如主文。
本案經檢察官陳宏達到庭執行職務。
中　　華　　民　　國　　94　　年　　1　 　月　　12　　日
      　　　　　　刑事第十八庭審判長法　官  吳　敦
　　　　　     　　　　      　 　  法　官  張傳栗
　　　　　　　     　　　 　        法　官  許仕楓
以上正本證明與原本無異。
不得上訴。
                                    書記官  劉貞達
中　　華　　民　　國　　94　　年　　1　 　月　　12　　日
附錄本案論罪科刑法條全文
毒品危害防制條例第10條第2 項：
施用第二級毒品者，處3 年以下有期徒刑。
